# 请教陈版主关于并购商誉的问题

提问人：396853866 时间：2021-12-15 11:31:22
请教陈板， A公司的控股股东（自然人），溢价收购了一家非关联的企业B公司，然后再把B公司卖给公司，这种处理还会有商誉吗？如果控股股东是个公司单位的话，会有商誉的。如果是自然人呢，我认为是一样的。请陈版赐教。

回答人：chenyiwei
A公司应按《企业会计准则解释第 6 号》第二条规定处理。虽然实控人为自然人，但A的合并报表层面仍应有商誉，其效果视同A公司在最初实控人取得B公司控制权的购买日实现了对B的非同一控制下企业合并。